【裁判字號】    95,訴,355
【裁判日期】    950929
【裁判案由】    毒品危害防制條例
【裁判全文】
臺灣臺中地方法院刑事判決  95年度訴字第355號
公  訴  人  臺灣臺中地方法院檢察署檢察官
被      告  甲○○
上列被告因違反毒品危害防制條例案件，經檢察官提起公訴（94
年度毒偵字第5251號），及移送併辦（95年度毒偵字第3117號）
，被告於準備程序進行中就被訴事實為有罪之陳述，本院合議庭
裁定由受命法官獨任適用簡式審判程序審理，判決如下：
    主    文
甲○○連續施用第壹級毒品，累犯，處有期徒刑捌月，扣案含有
微量第壹級毒品海洛因之殘渣袋拾貳個沒收銷燬之，扣案之注射
針筒拾陸支、吸管拾支、電子秤壹臺均沒收；又連續施用第貳
級毒品，累犯，處有期徒刑柒月，扣案之甲基安非他命壹小包（
淨重零點零肆公克）沒收銷燬之，扣案之吸食器壹個沒收。應執
行有期徒刑壹年貳月，扣案含有微量第壹級毒品海洛因之殘渣袋
拾貳個、甲基安非他命壹小包（淨重零點零肆公克）均沒收銷燬
之，扣案之注射針筒拾陸支、吸管拾支、電子秤壹臺，吸食器
壹個均沒收。
    犯罪事實及理由
一、犯罪事實：
（一）甲○○（原名：白恩華，身分證統一編號Ｚ000000000號，
      於93年12月9日變更為Ｚ000000000號）曾犯妨害風化罪，又
      於民國（下同）89年4月間因施用毒品案件，經觀察、勒戒
      後，認無繼續施用毒品之傾向，由臺灣臺中地方法院檢察
      署檢察官以89年度毒偵字第2710號為不起訴處分確定。復
      於89年9月間，因施用第二級毒品案件，經觀察、勒戒後，
      認有繼續施用毒品之傾向，除送強制戒治外，並由同署檢
      察官以89年度毒偵字第5811號提起公訴，經本院以89年度
      易字第3504號刑事判決判處有期徒刑6月確定；另因竊盜案
      件，經本院以89年度易字第3238號刑事判決判處有期徒刑5
      月確定，嗣定應執行刑為10月。其強制戒治部分，於90年4
      月11日停止戒治而釋放，並交付保護管束，至90年10月12
      日保護管束期滿以執行完畢論。前述有期徒刑部分，則於
      90年11月9日易科罰金執行完畢。
（二）詎甲○○仍不思戒除毒品，於前案強制戒治執行完畢5年內
      ，復基於施用第1級毒品海洛因之概括犯意，自94年4月中
      旬某日起，至同年95年5月中旬某日止，連續在臺中市○○
      ○路上中國石油公司加油站之廁所內、臺中市○○區○○
      路1段114號3樓住處等地，以注射方式，施用第1級毒品海
      洛因多次，約每1至2星期施用1次。另基於施用第2級毒品
      甲基安非他命之概括犯意，自94年4月中旬某日起，至95年
      5 月19日下午5時許止，連續在臺中市○○區○○路1段114
      號3樓住處（起訴書誤為臺中市北屯區舊社里11鄰舊社巷15
      弄54號）等地，以將甲基安非他命置入吸食器內，其下以
      火加熱，再吸入其霧化氣體之方式，施用第2級毒品甲基安
      非他命多次。
（三）嗣於94年8月27日15時30分許，在臺中市○○○街81號前為
      警查獲，並扣得注射針筒16支、安非他命吸食器1個、吸管
      13支、殘留微量海洛因之殘渣袋12個（量微無法分離秤重
      ）、分裝袋152個、電子磅秤1個、甲基安非他命1小包（淨
      重0.04公克，包裝重0.2公克），經驗尿呈海洛因代謝後之
      可待因、嗎啡類陽性反應、甲基安非他命代謝後之安非他
      命、甲基安非他命陽性反應。嗣後因逃匿，未於審判中到
      案，且傳拘無著，經本院發布通緝，於95年5月22日上午10
      時許，為警在其臺中市○○區○○路1段114號住處前緝獲
      ，經驗尿結果呈甲基安非他命代謝後之安非他命、甲基安
      非他命陽性反應。
二、證據名稱：
（一）起訴部分：
  (1)被告甲○○於警詢、偵訊及本院審理時之自白。
  (2)中山醫學大學附設醫院藥物濫用檢測中心確認結果報告1紙
    （顯示被告尿液呈海洛因代謝後之可待因、嗎啡類陽性反應
    、甲基安非他命代謝後之安非他命、甲基安非他命陽性反應
    ）。
  (3)搜索扣押筆錄、扣押物品目錄表各1件、扣案物照片4張、現
    場圖1件。
  (4)法務部調查局九十四年十一月九日調科壹字第120016782號鑑
    定通知書1紙（顯示扣案白粉1包含第2級毒品甲基安非他命成
    份，淨重0.04公克，包裝重0.20公克）。
  (5)扣案之注射針筒16支、安非他命吸食器1個、吸管13支、殘留
    微量海洛因之殘渣袋12個（量微無法分離秤重）、電子磅秤1
    個、甲基安非他命1小包（淨重0.04公克，包裝重0.2公克）
    。
  (6)臺灣臺中地方法院檢察署刑案資料查註紀錄表、臺灣高等法
    院被告前案紀錄表。
  (7)被告之前案不起訴處分書、起訴書、刑事判決書及刑案資料
    查註紀錄表等。
（二）併辦部分：
  (1)被告甲○○於警詢及本院審理時之自白。
  (2)詮昕科技股份有限公司尿液檢驗報告1紙（顯示被告尿液呈甲
    基安非他命代謝後之安非他命、甲基安非他命陽性反應）。
三、核被告甲○○所為，係犯毒品危害防制條例第10條第1項、第
    2項之施用第1、2級毒品罪。被告為施用而持有毒品之低度行
    為，為施用之高度行為所吸收，不另論罪。被告多次施用前
    述2類毒品之行為，時間緊接，所犯罪名相同，顯係出於概括
    之犯意為之，為連續犯。按刑法於94年1月7日修正，於被告
    行為後之95年7月1日施行。修正後之刑法第2條第1項明定：
    「行為後法律有變更者，適用行為時之法律。但行為後之法
    律有利於行為人者，適用最有利於行為人之法律。」即「從
    舊從輕」原則。修正後之刑法業已刪除連續犯之規定，此刪
    除雖非犯罪構成要件之變更，但顯已影響行為人刑罰之法律
    效果，自屬法律有變更，依新法第2條第1項規定，比較新、
    舊法結果，應適用較有利於被告之行為時法律即舊法論以連
    續犯（最高法院95年第8次刑事庭會議決議參照）。故本件應
    依修正前刑法第56條之規定以1罪論，並加重其刑。檢察官聲
    請併辦部分，與起訴部分具有前述連續犯裁判上1罪關係，本
    院得併予審酌。被告所犯前開2罪，其犯意各別且構成要件互
    異，應分論併罰。次查被告曾因施用第2級毒品、竊盜等罪，
    經本院分別判處有期徒刑6月、5月確定，嗣定應執行刑為10
    月，於90年11月9日易科罰金執行完畢，有臺灣臺中地方法院
    檢察署刑案資料查註紀錄表、臺灣高等法院被告前案紀錄表
    在卷可稽，被告於執行完畢後5年內再犯本件有期徒刑以上之
    罪，為累犯，應依修正前刑法第47條之規定加重其刑，並與
    前述連續犯之規定遞加重之。爰審酌被告已有施用毒品前科
    ，仍不知戒絕，無視於毒品對於自身健康之戕害及國家對於
    杜絕毒品犯罪之禁令，施用毒品之時間頗長，經通緝到案後
    又棄保逃匿，再經第2次通緝到案，犯罪後態度不佳，惟其施
    用毒品止於自傷行為，並未危害他人，被告犯後尚知坦承犯
    行等一切情狀，分別量處如主文所示之刑，並定其應執行之
    刑（修正前刑法第51條規定：「數罪併罰，分別宣告其罪之
    刑，依左列各款定其應執行者：」其中第5款規定：「宣告多
    數有期徒刑者，於各刑中之最長期以上，各刑合併之刑期以
    下，定其刑期。但不得逾20年。」修正後刑法第51條第5款規
    定：「宣告多數有期徒刑者，於各刑中之最長期以上，各刑
    合併之刑期以下，定其刑期。但不得逾30年。」比較結果，
    修正後刑法並非較有利於行為人，依刑法第2條第1項前段之
    規定，仍應依修正前刑法，定其應執行之刑）。扣案殘留微
    量海洛因之殘渣袋12個，因量微無法分離秤重，應依毒品危
    害防制條例第18條第1項規定沒收銷燬之。扣案之甲基安非他
    命1小包（重0.04公克，包裝重0.2公克），亦應沒收銷燬之
    。扣案之注射針筒16支、吸管13支、電子磅秤1個、吸食器1
    個等物，均係被告所有，分別為注射海洛因、舀取海洛因、
    向他人購買海洛因後秤量重量是否足夠、吸食甲基安非他命
    所用，業經被告供明在卷，均應依刑法第38條第1項第2款之
    規定宣告沒收。扣案之分裝袋152個尚未使用，係屬被告所有
    ，預備供分裝毒品後施用之物，因施用毒品罪並不處罰預備
    犯，核無沒收之必要，併此敘明。
四、依刑事訴訟法第273條之1第1項、第299條第1項前段、第310
    條之2、第454條第1項，毒品危害防制條例第10條第1項、第
    2項、第18條第1項前段，刑法第2條第1項、修正前刑法第11
    條、第56條、第47條、第51條第5款、第38條第1項第2款，判
    決如主文。
五、如不服本案判決，得自收受送達之日起10日內向本院提出上
    訴狀（須附繕本）。
中    華    民    國    95    年    9     月    29    日
                  刑事第六庭    法  官  林念祖
以上正本證明與原本無異。
                                書記官  謝明倫
中    華    民    國    95    年    10    月    2     日
附錄本案論罪科刑法條全文
毒品危害防制條例第10條
施用第1級毒品者，處 6 月以上 5 年以下有期徒刑。
施用第2級毒品者，處 3 年以下有期徒刑。


司法院資訊處製作；財團法人民間司法改革基金會備份。
